Minutes et répertoires du notaire Claude Pierre FOURESTIER, 4 juillet 1748 - 22 janvier 1756 (étude XXXIII)
Archives nationales
- Minutes de Claude Pierre FOURESTIER, juin 1748 - avril 1756; MC/ET/XXXIII/503 - MC/ET/XXXIII/519
  - Minutes. 1751, janvier - mai, janvier - mai 1751; MC/ET/XXXIII/508
    - Delai., 2 avril 1751; MC/ET/XXXIII/508
      Profession: capitaine au regimenr etranger cavalerie.
      Nom, qualité: (Mme ou Mlle) Vrieillee de Bonnardye, Marguerite.
    - Convention., 2 avril 1751; MC/ET/XXXIII/508
      Nom, qualité: (M.) Brulez, Claude.
      Profession: savetier (maître).
      Nom, qualité: (M.) Roblot, Antoine.
      Profession: syndic des savetiers.
    - Quittance de rachat., 2 avril 1751; MC/ET/XXXIII/508
      Nom, qualité: (Mme ou Mlle) Laignel, Jeanne Francoise.
      Nom, qualité: (M.) Masson, Pierre.
      Nom, qualité: (M.) Gissey, Firmin Francois.
      Profession: president au grenier à sel.
    - Convention., 2 avril 1751; MC/ET/XXXIII/508
      Nom, qualité: (M.) Honnet, Francois.
    - Convention., 3 avril 1751; MC/ET/XXXIII/508
      Nom, qualité: (M.) Rillart de Fontenay, Louis Hubert (écuyer).
      Profession: maitre d'hotel du roi.
      Nom, qualité: (Mme ou Mlle) Sandrier, Marie Genevieve Charlotte.
      Nom, qualité: (M.) Marchand, Charles Francois.
      Profession: huissier au Châtelet.
      Nom, qualité: (Mme ou Mlle) Lefebvre, Marie Anne Genevieve.
      Relations: épouse de l'intervenant 3
    - Cautionnement., 5 avril 1751; MC/ET/XXXIII/508
      Nom, qualité: (M.) Gillet, Jacques.
      Nom, qualité: (M.) Guillemardet, Jean Jacques.
      Profession: adjudicataire general des fermes.
    - Transport., 5 avril 1751; MC/ET/XXXIII/508
      Nom, qualité: (M.) Chantepie de, Jean (écuyer).
      Profession: lieutenant du guet.
      Nom, qualité: (M.) Lemeunier, Jean Baptiste Francois (bourgeois de Paris)
    - Declaration., 5 avril 1751; MC/ET/XXXIII/508
      Nom, qualité: (M.) Lemeunier, Jean Baptiste Francois (bourgeois de Paris).
      Nom, qualité: (Mme ou Mlle) Picot, Anne Francoise.
      Nom, qualité: (M.) Landon, Barthelemy.
    - Transport de rente., 5 avril 1751; MC/ET/XXXIII/508
      Nom, qualité: (M.) Lesueur, Laurent.
      Profession: etalier boucher.
      Nom, qualité: (M.) Lesueur, Claude.
      Nom, qualité: (Mme ou Mlle) Lesueur, Marguerite.
      Nom, qualité: (M.) Flandin, Jacques.
      Profession: commis
    - Cautionnement, indemnite., 5 avril 1751; MC/ET/XXXIII/508
      Nom, qualité: (M.) Renard, Charles Francois.
      Profession: chirurgien jure (maître).
      Nom, qualité: (Mme ou Mlle) Bare, Elisabeth.
      Profession: nomme à la recette du port Saint-nicolas.
      Nom, qualité: (Mme ou Mlle) Renard, Antoinette Genevieve.
      indemnité; cautionnement
    - Quittance de rachat., 5 avril 1751; MC/ET/XXXIII/508
      Nom, qualité: (M.) Perrin, Francois (bourgeois de Paris).
      Nom, qualité: (Mme ou Mlle) Foulliard, Marguerite.
      Nom, qualité: (M.) Ferandel, Joachim (bourgeois de Paris)
    - Marche, peaux de veaux., 7 avril 1751; MC/ET/XXXIII/508
      Profession: tanneur (maître).
    - Marche, peaux de boeufs., 7 avril 1751; MC/ET/XXXIII/508
      Nom, qualité: (Mme ou Mlle) Sancey, Anne Marie.
      Nom, qualité: (M.) Gouault, Louis.
      Profession: marchand-tanneur.
    - Procuration déposee., 8 avril 1751; MC/ET/XXXIII/508
      Nom, qualité: (M.) La Bodiniere de, Jacques Simon (écuyer).
      Domicile: Richelieu.
    - Succession (dépôt de pieces)., 8 avril 1751; MC/ET/XXXIII/508
      Nom, qualité: (M.) Lemarchand, Jean.
      Profession: inspecteur des tailles.
      Domicile: Saint-Malo
    - Quittance., 8 avril 1751; MC/ET/XXXIII/508
      Nom, qualité: (personne morale) Leleu (hoirs).
      Nom, qualité: (M.) Leleu, Antoine Louis.
      Profession: procureur au bureau des finances.
      Nom, qualité: (M.) Mouton, Claude.
      Profession: dentiste ordinaire du roi.
    - Vente, maison, Paris, rue d'Orleans-St-Honore., 8 avril 1751; MC/ET/XXXIII/508
    - Marche, peaux de moutons., 10 avril 1751; MC/ET/XXXIII/508
      Nom, qualité: (M.) Edeline, Pierre.
      Profession: marchand-megissier.
    - Transport de rente sur la ville de Paris., 10 avril 1751; MC/ET/XXXIII/508
      Nom, qualité: (Mme ou Mlle) Delahaye-Dupuy, Marie Jeanne.
      Nom, qualité: (Mme ou Mlle) Soulliard, Marguerite.
    - Decharge de pieces., 10 avril 1751; MC/ET/XXXIII/508
      Nom, qualité: (M.) Vacquette, Adrien Pierre (sieur de frechencourt).
      Profession: conseiller au bailliage.
      Nom, qualité: (M.) Vacquette, Jean Baptiste (sieur de griboval).
      Profession: commissaire d'artillerie
    - Cautionnement., 13 avril 1751; MC/ET/XXXIII/508
      Nom, qualité: (M.) Maillet, Francois (bourgeois de Paris).
      Relations: caution de l'intervenant 3.
      Nom, qualité: (Mme ou Mlle) Dalin, Marie Elisabeth.
      Relations: épouse de l'intervenant 1, caution de l'intervenant 3.
      Nom, qualité: (M.) Maillet, Francois.
      Profession: receveur à l'hopital des incurables.
      Relations: fils de l'intervenant 1.
      Nom: (personne morale) Hopital Des Incurables de Paris.
    - Procuration., 16 avril 1751; MC/ET/XXXIII/508
    - Obligation., 17 avril 1751; MC/ET/XXXIII/508
      Nom, qualité: (M.) Fournier, Nicolas (bourgeois de Paris)
      obligation
    - Procuration déposee., 17 avril 1751; MC/ET/XXXIII/508
      Nom, qualité: (M.) Gelle, Oudart.
      Profession: curé de Saint-jean.
      Nom, qualité: (Mme ou Mlle) Debar, Marie Anne.
      Nom, qualité: (M.) Maupas, Jean Baptiste.
      Profession: auditeur à ala chambre des comptes.
      Nom, qualité: (M.) Marie, Florent (bourgeois de Paris)
    - Obligation., 17 avril 1751; MC/ET/XXXIII/508
      Nom, qualité: (M.) Noirot, Claude.
    - Procuration déposee., 19 avril 1751; MC/ET/XXXIII/508
      Nom, qualité: (M.) Bertin, Florent.
      Profession: maitre de la poste.
      Domicile: Roye.
      Nom, qualité: (Mme ou Mlle) Vuateau, Marie Madeleine.
      Nom, qualité: (M.) Baudechon, Denis (bourgeois de Paris)
    - Traite d'office, office grenetier au grenier à sel., 19 avril 1751; MC/ET/XXXIII/508
      Nom, qualité: (M.) Baudechon, Denis (bourgeois de Paris).
      Relations: procureur de l'intervenant 2, procureur de l'intervenant 3.
    - Consentement à succession., 20 avril 1751; MC/ET/XXXIII/508
      Profession: domestique
    - Transport de rente sur la ville de Paris., 20 avril 1751; MC/ET/XXXIII/508
      Nom, qualité: (M.) Horace, Jean (bourgeois de Paris).
      Nom, qualité: (M.) Barras de, Jacques Gerard Martin (écuyer).
      Domicile: Beaurieux.
      Nom, qualité: (Mme ou Mlle) Despineda, Marie Louise Francoise.
      Nom, qualité: (Mme ou Mlle) Fouilliard, Marguerite.
      Relations: épouse de l'intervenant 4
    - Bail à vie, maison de campagne, Laroche-Pres-Arpajon., 20 avril 1751; MC/ET/XXXIII/508
      Nom, qualité: (M.) Robin-Dusausay, Balthazar.
      Profession: commissaire d'artillerie.
      Domicile: Chateaufort-Pres-Bourges.
      Nom, qualité: (Mme ou Mlle) Carlier, Marie Jeanne.
      Nom, qualité: (M.) Mallet de Chanteloup, Jacques Antoine.
      Profession: conseiller au Parlement.
    - Bail à ferme, ferme, Saint-Vast-de-Longmont., 21 avril 1751; MC/ET/XXXIII/508
      Nom, qualité: (M.) Bucheron, Henri (bourgeois de Paris).
      Nom, qualité: (M.) Dubief, Andre.
      Domicile: Borde (la)
    - Procuration déposee., 22 avril 1751; MC/ET/XXXIII/508
      Nom, qualité: (M.) Lenoir, Michel (écuyer).
      Profession: directeur des aides de l'election.
      Domicile: Valognes.
    - Bail à rente, maison, Auxerre, reu Notre Dame., 24 avril 1751; MC/ET/XXXIII/508
      Nom, qualité: (M.) Lebeuf, Jean.
      Profession: chanoine.
      Domicile: Auxerre, eglise.
      Nom, qualité: (M.) Dupin, Jean Jacques.
      Relations: procureur de l'intervenant 3, procureur de l'intervenant 4.
      Nom, qualité: (M.) Deschamps, Prix (bourgeois d'auxerre).
      Nom, qualité: (Mme ou Mlle) Cochois, Marie Jeanne.
      Domicile: Auxerre.
    - Procuration déposee., 26 avril 1751; MC/ET/XXXIII/508
      Nom, qualité: (M.) Vaillant Du Chastelet, Louis Marc Antoine (écuyer).
      Profession: procureur du roi en la sénéchaussee de picardie.
      Domicile: Bouloge sur Mer.
      Nom, qualité: (M.) Reignier de, Francois Hubert (sieur d' equincourt).
      Domicile: Montreuil.
      Nom, qualité: (Mme ou Mlle) Lions, Helene Marguerite.
      Nom, qualité: (M.) Cousin, Pierre (bourgeois de Paris)
    - Transport de rente sur la ville de Paris., 26 avril 1751; MC/ET/XXXIII/508
      Nom, qualité: (M.) Thierry, Pierre.
      Nom, qualité: (M.) Semyn, Pierre Hyacinthe (sieur de bageux).
      Domicile: Moulins.
      Nom, qualité: (Mme ou Mlle) Marcade, Elisabeth.
      Nom, qualité: (Mme ou Mlle) La Duz de, Angelique Rosalie.
      Relations: épouse de l'intervenant 5.
      Nom, qualité: (M.) Perier de, Antoine Alexis (sieur de salvert).
      Profession: capitaine des vaisseaux du roi
    - Transport de rente sur la ville de Paris., 28 avril 1751; MC/ET/XXXIII/508
      Nom, qualité: (M.) Peigne, Claude.
      Domicile: Dijon.
      Nom, qualité: (Mme ou Mlle) Grignoncourt de, Anne.
      Nom, qualité: (M.) Salmon, Marc Antoine.
      Profession: marchand-drapier.
    - Transport de rente sur la ville de Paris., 28 avril 1751; MC/ET/XXXIII/508
      Relations: procureur de l'intervenant 4.
      Nom, qualité: (Mme ou Mlle) Parent, Jeanne.
      Domicile: Crespy-en-Vallois
    - Reconstitution., 28 avril 1751; MC/ET/XXXIII/508
      Nom, qualité: (M.) Dinet, Jean Charles.
      Nom, qualité: (Mme ou Mlle) Brion, Marie Madeleine.
      Nom, qualité: (Mme ou Mlle) Dure, Madeleine.
      Relations: veuve de l'intervenant 4, procureur de l'intervenant 5.
      Nom, qualité: (M.) Brion, Christophe.
      Nom, qualité: (M.) Brion, Jacques
    - Transport de rente sur la ville de Paris., 28 avril 1751; MC/ET/XXXIII/508
    - Transport de rente., 28 avril 1751; MC/ET/XXXIII/508
      Nom, qualité: persname La Charite.
      Domicile: Rueil
    - Notoriete d'heritiers., 28 avril 1751; MC/ET/XXXIII/508
      Nom, qualité: (Mme ou Mlle) Chantemerle de, Barbe.
      Nom, qualité: (M.) Dubuisson, Alexandre (sieur de la marraudiere).
    - Transport de rente sur la ville de Paris., 28 avril 1751; MC/ET/XXXIII/508
      Nom, qualité: (M.) Baril, Nicolas Pierre (sieur de feinge).
      Profession: procureur au bailliage duperche.
    - Delegation., 29 avril 1751; MC/ET/XXXIII/508
      Nom, qualité: (M.) Latte de, Louis.
      Profession: négociant.
      Domicile: Passy.
      Nom, qualité: (M.) Herque, Philippe.
    - Obligation., 1er mai 1751; MC/ET/XXXIII/508
      Nom, qualité: (M.) Jaquin, Laurent.
      Nom, qualité: (Mme ou Mlle) Testard, Marie.
      Nom, qualité: (M.) Thiboust, Nicolas.
      Nom, qualité: (Mme ou Mlle) Testard, Catherine.
    - Transport de rente., 2 mai 1751; MC/ET/XXXIII/508
      Nom, qualité: (M.) Vougny de Bosquestant, Barthlemy (chevalier de saint-louis).
      Profession: capitaine de cavalerie.
    - Succession (dépôt de pieces)., 3 mai 1751; MC/ET/XXXIII/508
      Nom, qualité: (Mme ou Mlle) Leveillard, Elisabeth Marguerite.
      Domicile: Chateauneuf-en-Thimerais.
      Nom, qualité: (M.) Beaunier, Francois.
      Profession: doyen des avocats.
      Domicile: Chateauneuf en Thimerais
    - Quittance de rachat., 5 mai 1751; MC/ET/XXXIII/508
      Nom, qualité: (M.) Baudinet, Etienne (vicomte).
      Profession: mayeur de la ville de dijon.
      Profession: procureur au parlemeement.
      Domicile: Dijon
    - Bail à ferme, grange, terres., 5 mai 1751; MC/ET/XXXIII/508
      Nom, qualité: (M.) Risbecq, Antoine.
      Domicile: Moussy-Ee-Vieil.
      Nom, qualité: (Mme ou Mlle) Beric, Marie.
      Domicile: Moussy-le-Vieil.
    - extrait baptistaire depose., 6 mai 1751; MC/ET/XXXIII/508
      Nom, qualité: (Mme ou Mlle) Lacouture, Jeanne.
      Domicile: Blois
    - Mariage., 6 mai 1751; MC/ET/XXXIII/508
      Nom, qualité: (M.) Ode, Jean.
      Profession: gagne denier.
      Nom, qualité: (Mme ou Mlle) Montin, Genevieve.
    - Quittance., 6 mai 1751; MC/ET/XXXIII/508
      Nom, qualité: (personne morale) Aubert (hoirs.
      Nom, qualité: (Mme ou Mlle) Aubert, Madeleine Marie.
      Nom, qualité: (M.) Villemsens, Pierre.
      Profession: batteur d'or (maître).
      Nom, qualité: (M.) Villemsens, Francois.
      Profession: batteur d'or(maître).
    - Succession (renonciation)., 6 mai 1751; MC/ET/XXXIII/508
      Nom, qualité: (M.) Fulletot, Bruno.
      Profession: organiste.
      Nom, qualité: (M.) Bertrand, Pierre.
      Nom, qualité: (M.) Fulletot, Jacob.
      Domicile: Rouen
    - Quittance., 7 mai 1751; MC/ET/XXXIII/508
      Nom, qualité: (personne morale) Peclave (directeurs).
      Relations: représentants de l'intervenant 2.
      Nom, qualité: (M.) Rigard, Antoine Michel.
    - Convention., 7 mai 1751; MC/ET/XXXIII/508
      Nom, qualité: (M.) Perrault, Claude (sieur de party).
      Profession: capitaine de cavelerie.
      Nom, qualité: (Mme ou Mlle) Sarrobert de, Marie Anne.
      Nom, qualité: (M.) Moreau de, Nicolas.
      Nom, qualité: (Mme ou Mlle) Cervaise, Marie Catherine.
    - Succession (dépôt de pieces)., 8 mai 1751; MC/ET/XXXIII/508
      Nom, qualité: (Mme ou Mlle) Lefevre, Hiacynthe Marie.
      Profession: marchande-lingere.
      Nom, qualité: (M.) Delahaye, Antoine.
      Profession: valet de chambre.
    - Procuration., 9 mai 1751; MC/ET/XXXIII/508
      Nom, qualité: (M.) Motte, Jean Francois Lucien (sieur de bizencourt).
      Nom, qualité: (M.) Adam, Jean Louis (bourgeois de Paris)
    - Inventaire après décès de Jean Renaudin., 10 mai 1751; MC/ET/XXXIII/508
      Nom, qualité: (M.) Renaudin, Jean.
      Profession: domestique.
      inventaire après décès; Renaudin, Jean
    - Succession (renonciation)., 11 mai 1751; MC/ET/XXXIII/508
      Nom, qualité: (M.) Pion, Nicolas.
      Profession: cordonnier.
      Nom, qualité: (Mme ou Mlle) Boucher, Genevieve.
      Nom, qualité: (Mme ou Mlle) Pion, Marie Anne.
      Relations: épouse de l'intervenant 4.
    - Apprentissage, met-mercier., 11 mai 1751; MC/ET/XXXIII/508
      Nom, qualité: (M.) Lecointe, Jean Baptiste.
      Nom, qualité: (M.) Roussot, Nicolas.
    - Transaction., 12 mai 1751; MC/ET/XXXIII/508
      Nom, qualité: (M.) Vallangellier, Louis.
      Profession: marchand-epicier,mercier.
      Domicile: Saint-Cloud.
      Nom, qualité: (M.) Demoneing, Gratien (sieur des grandes et petites fouilleuses).
      Profession: officier d'infanterie.
      Domicile: Fouilleuse-Pres-Rueil.
      Nom, qualité: (Mme ou Mlle) Chardon-Deneuil, Madeleine Francoise.
    - Transport de rente., 12 mai 1751; MC/ET/XXXIII/508
      Nom, qualité: (M.) Hure, Michel Raphael.
      Profession: graveur sur metaux.
      Nom, qualité: (Mme ou Mlle) Paulus Du Mesnil, Marie Madleine Elisabeth.
      Nom, qualité: (M.) Delon, Pierre.
      Profession: chanoine de la cathedrale notre dame.
    - Titre nouvel., 13 mai 1751; MC/ET/XXXIII/508
      Nom, qualité: (M.) Lecointre, Jean Baptiste.
      Domicile: Franconville-la-Garenne.
      Nom, qualité: (Mme ou Mlle) Finet, Marie Madeleine.
      Profession: traieur.
      Nom, qualité: (Mme ou Mlle) Beville, Anne Jeanne.
    - Compte d'execution testamentaire., 14 mai 1751; MC/ET/XXXIII/508
      compte d'exécution testamentaire
    - Succession (dépôt de pieces)., 14 mai 1751; MC/ET/XXXIII/508
      Nom, qualité: (M.) Naudet, Louis.
      Profession: commis aux vivres de la flotte
    - Pieces déposees., 14 mai 1751; MC/ET/XXXIII/508
      Nom, qualité: (M.) Patureau, Barthelemy.
      Domicile: Tour-en-Sologne
    - Succession (partage)., 15 mai 1751; MC/ET/XXXIII/508
      Nom, qualité: persname La Caille.
    - Bail à loyer, marais, logement., 17 mai 1751; MC/ET/XXXIII/508
      Nom, qualité: (M.) Lapipe, Pierre.
      Profession: jardinier,fleuriste.
      Nom, qualité: (Mme ou Mlle) Bourdin, Marie Marguerite.
    - Bail à loyer, boutique, Paris, rue de Bussy., 17 mai 1751; MC/ET/XXXIII/508
      Nom, qualité: (M.) Petit, Francois Louis.
      Nom, qualité: (Mme ou Mlle) Giffart, Marie Anne.
      Nom, qualité: (M.) Roger, Denis (bourgeois de Paris).
    - Titre nouvel, maison, Cormeille., 17 mai 1751; MC/ET/XXXIII/508
      Profession: marchand-epicier.
      Domicile: Cormeille.
      Nom, qualité: (Mme ou Mlle) Drouet, Marie.
      Profession: marchand-traiteur.
    - Bail à loyer, maisons, Paris, rue du Bac., 18 mai 1751; MC/ET/XXXIII/508
      Nom, qualité: (M.) Mauroy de, Denis Francois (sieur du piegny).
      Profession: gouverneur.
      Domicile: Tarascon.
      Nom, qualité: (Mme ou Mlle) Lamoureulx de La Javaliere, Genevieve.
    - Bail à loyer, maison, Paris, rue de l'Observance., 19 mai 1751; MC/ET/XXXIII/508
      Nom, qualité: (M.) Peillot de La Garde, Francois Claaude.
      Nom, qualité: (Mme ou Mlle) Orry, Marie Genevieve.
    - Bail à loyer, echoppe, Paris, quai de l'Horloge., 19 mai 1751; MC/ET/XXXIII/508
      Nom, qualité: (M.) Dimier, Jean Baptiste.
      Profession: sellier (compagnon).
      Nom, qualité: (Mme ou Mlle) Barbet, Marie Marguerite.
    - Transport de rente sur la ville de Paris., 21 mai 1751; MC/ET/XXXIII/508
      Nom, qualité: (Mme ou Mlle) Limoges de, Catherine.
      Domicile: Flins.
      Nom, qualité: (M.) Enseigne, Jean Marie.
      Nom, qualité: (Mme ou Mlle) Faibure, Pierrette.
    - Mariage., 21 mai 1751; MC/ET/XXXIII/508
      Nom, qualité: (M.) Lafeve, Pierre.
      Profession: couvreur (garcon).
      Nom, qualité: (Mme ou Mlle) Jan, Francoise.
    - Transport de rente., 21 mai 1751; MC/ET/XXXIII/508
      Nom, qualité: (M.) Roullier, Jacques (écuyer).
      Nom: (personne morale) Hotel Dieur de Paris.
    - Transaction., 22 mai 1751; MC/ET/XXXIII/508
      Nom, qualité: (M.) Butard, Louis.
      Profession: lieutenant.
      Domicile: Chalons-sur-Saone.
      Nom, qualité: (M.) Sarrazin, Claude.
      Profession: trompette des écuries du roi.
    - Succession (dépôt de pieces)., 22 mai 1751; MC/ET/XXXIII/508
      Nom, qualité: (M.) Brocq, Philbert.
      Profession: marchand-orfevre.
      Domicile: Chalons-en-Champane
    - Bail à loyer, maison, Paris;rue des Vieux Augustins., 25 mai 1751; MC/ET/XXXIII/508
      Nom, qualité: (M.) L'Hommelet Beauregard de Belisle, Jean Pierre (écuyer).
      Profession: commissaire des guerres.
      Domicile: Versailles.
      Nom, qualité: (Mme ou Mlle) Simonnet Des Tournelles, Madeleine Francoise.
      Nom, qualité: (M.) Boudin, Edme.
      Profession: marchand de tabac.
      Nom, qualité: (Mme ou Mlle) Arnault, Marguerite.
      État civil: marié.
    - Bail à loyer, maison, Paris, rue des Arcis., 25 mai 1751; MC/ET/XXXIII/508
      Nom, qualité: (Mme ou Mlle) Famin, Elisabeth Charlotte.
      Nom, qualité: (M.) Levacher, Pierre.
      Profession: fondeur (maître).
    - Bail à loyer, maison, Paris, petit-Pont., 26 mai 1751; MC/ET/XXXIII/508
      Nom, qualité: (M.) Loyson, Jacques.
      Profession: bijoutier (maître).
      Nom, qualité: (Mme ou Mlle) Laurent, Genevieve.
    - Titre nouvel, fief, Beaucrault., 26 mai 1751; MC/ET/XXXIII/508
      Nom, qualité: (Mme ou Mlle) Malpenee Dassenet, Madeleine Genevieve (baronne).
      Nom, qualité: (M.) Velle de, Charles (baron).
      Profession: major general des carabiniers du roi.
      Nom, qualité: (Mme ou Mlle) Conquerant de, Anne Elisabeth Louise.
      État civil: separee.
      Nom, qualité: (M.) Dubus de Bois, Paul Charles Francois (vicomte).
      Profession: lieutenant general au bailliage.
      Domicile: Retel-Mazarin
    - Transport de rente., 26 mai 1751; MC/ET/XXXIII/508
      Nom, qualité: (M.) Revol, Joseph (bourgeois de Paris).
      Nom, qualité: (M.) Barre, Marc.
      Profession: marchand-de-fil.
      Domicile: Baingneviller.
      Nom, qualité: (Mme ou Mlle) Theronde, Suzanne.
      Nom, qualité: (M.) Prieur, Charles.
      Profession: officier emballeur.
    - Notoriete, décès., 28 mai 1751; MC/ET/XXXIII/508
      Nom, qualité: (Mme ou Mlle) Magnan, Barbe.
      Nom, qualité: (M.) Romancan de, Joseph.
      Domicile: Decede
    - Inventaire après décès d'Antoinette Lamichée, épouse de Charles Lejeunehomme., 28 mai 1851; MC/ET/XXXIII/508
      Nom, qualité: (Mme ou Mlle) Lamichée, Antoinette.
      Nom, qualité: (M.) Lejeunehomme, Charles.
      Profession: marchand-faïencier (maître).
      inventaire après décès; Lamichée, Antoinette; Lejeunehomme, Charles
    - Succession (dépôt de pieces)., 29 mai 1751; MC/ET/XXXIII/508
      Nom, qualité: (M.) Mrchand, Gabriel.
      État civil: mineur décédé.
      Domicile: Gisors
    - Succession (dépôt de pieces)., 29 mai 1751; MC/ET/XXXIII/508
      Nom, qualité: (M.) La Dangis de, Jacques (écuyer).
      Profession: capitaine des grenadiers.
      Domicile: Montrocq
    - Donation, maison, Paris, rues de la Vieille Monniye et des Ecrivains., 29 mai 1751; MC/ET/XXXIII/508
      Nom, qualité: (Mme ou Mlle) Duret, Catherine.
      Nom, qualité: (M.) Bourree de Corberon, Daniel.
      Profession: conseiller à la cour des aides.
      Nom, qualité: (Mme ou Mlle) Bourre de Corberon, Marie Louise.
      Nom, qualité: (Mme ou Mlle) Bourre de Corberon, Claude Julie.
      donation
  - Minutes. 1751, juin - décembre, juin - décembre 1751; MC/ET/XXXIII/509
    - Mariage., 1er juin 1751; MC/ET/XXXIII/509
      Nom, qualité: (M.) Moreau, Paul.
      Profession: boursier (maître).
      Domicile: Pararis.
      Nom, qualité: (Mme ou Mlle) Gopillart, Marguerite.
    - Testament., 2 juin 1751; MC/ET/XXXIII/509
      Nom, qualité: (Mme ou Mlle) Banis, Marie.
      Nom, qualité: (M.) Mathieu, Nicolas.
      Profession: contrôleur de la volaille (jure).
    - Inventaire après décès de Catherine Gabrielle Goulon., 3 juin 1751; MC/ET/XXXIII/509
      Nom, qualité: (Mme ou Mlle) Goulon, Catherine Gabrielle.
      inventaire après décès; Goulon, Catherine Gabrielle
    - Transport., 3 juin 1751; MC/ET/XXXIII/509
      Profession: contrôleur dela volaille (jure).
      Nom, qualité: (Mme ou Mlle) Baillon, Therese (comtesse).
      Nom, qualité: (M.) La Tournelle de, Francois Charles (comte).
    - Quittance de rachat., 4 juin 1751; MC/ET/XXXIII/509
      Nom, qualité: (M.) Salle, Pierre.
      Domicile: Clamecy
    - Bail à loyer, maison, Paris, rue de Verneuil., 4 juin 1751; MC/ET/XXXIII/509
      Nom, qualité: (M.) Porcelets Maillanne Solages, Jean Benoit Cesar Auguste (comte de saint-sernin).
      Domicile: Belle-Isle
    - Bail à loyer, maison, Paris, faubourg Saint-Denis., 4 juin 1751; MC/ET/XXXIII/509
      Nom, qualité: (M.) Delaunoy, Pierre.
      Profession: brigadier major du guet.
      Nom, qualité: (Mme ou Mlle) Buot, Charlotte.
    - Succession, notoriete., 5 juin 1751; MC/ET/XXXIII/509
      Nom, qualité: (Mme ou Mlle) Guerin de Sainte-Foy, Elisabeth.
    - Succession (dépôt de pieces)., 6 juin 1751; MC/ET/XXXIII/509
      Nom, qualité: (M.) Tiphaine, Jacques.
      Profession: ordinaire de la musique du roi
    - Transport de rente fonciere., 6 juin 1751; MC/ET/XXXIII/509
      Nom, qualité: (M.) Rolin, Jean Baptiste (bourgeois de Paris).
      Nom, qualité: (M.) Corps, Nicolas.
      Profession: conseiller ai bailliage.
      Nom, qualité: (Mme ou Mlle) Mauclerc, Anne Angelique Francoise.
      Nom, qualité: (Mme ou Mlle) Denise, Elisabeth Madeleine.
      État civil: Paris
    - Transport de rente., 6 juin 1751; MC/ET/XXXIII/509
      Nom, qualité: (M.) Giat, Francois (bourgeois de Paris).
      Nom, qualité: (M.) Tiphaine, Vincent.
      Profession: capitaine de paroisse.
      Domicile: Saint-Germain-de-Tournebut.
      Nom, qualité: (M.) Sellier, Nicolas.
      État civil: Paris.
      Profession: marchand-rubannier (maître)
    - Bail à loyer, plage vague, Paris, derriere Saint-Denis de la Charlee., 9 juin 1751; MC/ET/XXXIII/509
      Nom, qualité: (M.) Duflocq, Thomas.
      Profession: menuisier (maître).